

Contacto

(51) 932355471 jorgelss912345@gmail.com jorgelucianosanchez.vercel.app in/jorge-sanchez-sarango github.com/JLucianoSS Lima - Perú

Skills

STACK TECNOLÓGICO

- JavaScript
- TypeScript
- HTML5
- CSS3
- Tailwind
- React
- NextJS
- Astro
- NodeJS
- PostgreSQL
- MySQL
- Git / Github
- Wordpress
- SO / Ófimática

HABILIDADES

- Comunicación virtual
- Adaptabilidad
- Cooperación

Educación

FULL STACK DEVELOPER. SoyHenry Bootcamp

BACHILLER EN INGENIERÍA INFORMÁTICA. Universidad
Nacional de Piura

Idiomas

Español: Nativo

Inglés: A2 Elementary

JORGE SÁNCHEZ SARANGO

FULL STACK DEVELOPER

Sobre mí

Bachiller en Ingeniería Informática y desarrollador Full Stack con experiencia en construcción de soluciones digitales como sistemas de gestión y plataformas. Tengo buen dominio de tecnologías web como JavaScript, React, Node y Git, destacando en Front-End y el diseño visual. Apasionado por crear experiencias digitales funcionales y atractivas, combinando habilidades técnicas y creatividad.

Experiencia

2024

AURA DIGITAL(Remoto):

Desarrollador Full Stack | Marzo 2024 - Actualidad

ACT.

- Sistema de Alquiler de Autos | Startup, México: Colaboración en el desarrollo de un sistema integral de alquiler de autos, desde la interfaz hasta la lógica de reservas.
- Plataforma Educativa AnatoPlus | Quiz Académico:
 Creación de un sistema de quizzes para preparar a estudiantes en exámenes parciales.
- Aplicación Móvil | Yoohoo Store: Conexión de API de WooCommerce con Fluxstore para desarrollar una app móvil, gestionando su publicación en Google Play y App Store.
- Desarrollo Frontend | Museo de Bellas Artes de Murcia (MUBAM), España: Construcción del frontend para la plataforma digital de ponencias artísticas.

2023 | SOY HENRY BOOTCAMP (Remoto):

Desarrollador Full Stack | Mayo 2023 - Enero 2024

• **Sistema Food Express:** Proyecto colaborativo donde se creó un sistema de gestión de pedidos para un restaurant.

2020 | HEALTHY23 PERÚ (Remoto):

Administrador Web | 2020 - 2023

 Desarrollar y mantener aplicación web en WordPress, implementando soluciones personalizadas con código, soporte técnico, gestión de inventario y administrando promociones y descuentos.

2020

ALOHA STORE SAC (Remoto):

Administrador Web | Febrero 2020 - Octubre 2020

• Brindar soporte técnico, gestionar el inventario y actualizar componentes visuales de la aplicación web.